【裁判字號】    96,上訴,2455
【裁判日期】    970428
【裁判案由】    違反毒品危害防制條例
【裁判全文】
臺灣高等法院高雄分院刑事判決        96年度上訴字第2455號
上  訴  人
即  被  告  甲○○
指定辯護人  本院公設辯護人  孫妙岑
上  訴  人
即  被  告  乙○○
選任辯護人  施旭錦  律師
上列上訴人因違反毒品危害防制條例案件，不服臺灣屏東地方法
院95年度訴字第1017號中華民國96年11月25日第一審判決（起訴
案號：臺灣屏東地方法院檢察署95年度偵字第4420號），提起上
訴，本院判決如下：
    主  文
原判決關於販賣如附表一第二級毒品部分撤銷。
甲○○共同連續販賣第二級毒品1 罪，處有期徒刑柒年貳月，如
附表一編號1 所示之物沒收；又共同販賣第二級毒品3 罪，各處
有期徒刑柒年貳月，各如附表一編號2 、3 、4 所示之物沒收；
應執行有期徒刑拾陸年，扣案第二級毒品甲基安非他命捌小包（
驗後淨重柒點壹零捌公克）沒收銷燬之；扣案電子磅秤壹只、空
夾鏈袋壹包及電話號碼為0000000000號之行動電話壹
支，均沒收；未扣案之共同販賣第二級毒品所得財物新台幣壹萬
玖仟元與乙○○連帶沒收，如全部或一部不能沒收時，均以其等
財產抵償之。
乙○○共同連續販賣第二級毒品1 罪，累犯，處有期徒刑柒年貳
月，如附表一編號1 所示之物沒收；又共同販賣第二級毒品3 罪
，均累犯，各處有期徒刑柒年貳月，各如附表一編號2 、3 、4
所示之物沒收；應執行有期徒刑拾陸年，扣案第二級毒品甲基安
非他命捌小包（驗後淨重柒點壹零捌公克）沒收銷燬之；扣案電
子磅秤壹只、空夾鏈袋壹包及電話號碼為0000000000
號之行動電話壹支，均沒收；未扣案之共同販賣第二級毒品所得
財物新台幣壹萬玖仟元與乙○○連帶沒收，如全部或一部不能沒
收時，均以其等財產抵償之。
    事  實
一、甲○○於民國（以下同）94年間因施用毒品罪，經本院以94
    年上易字第127 號案件，判處有期徒刑10月確定，當時未到
    案執行在通緝中；乙○○於92年間亦犯違反毒品危害防制條
    例案件，經臺灣高雄地方法院以92年度簡字第4304號判決判
    處有期徒刑4 月確定，於93年4 月26日易科罰金執行完畢，
    2 人均仍不知悔改，明知甲基安非他命業經政府公告列為毒
    品危害防制條例第2 條第2 項第2 款之第二級毒品，不得非
    法持有、販賣，2 人共同基於意圖營利販賣第二級毒品安非
    他命之犯意，於附表一所示之時間，由曾進山先以電話號碼
    0000000000號之行動電話撥打乙○○所使用電話號碼000000
    0000號之行動電話，與甲○○或乙○○約定購買如附表一所
    示之甲基安非他命價格及交易地點後，或即騎機車前往將安
    非他命出售予曾進山，或由甲○○或乙○○騎乘車牌號碼K8
    2-438 號之機車至該地點，由曾進山將購買之金錢交予甲○
    ○或乙○○，2 人再向楊竣隆購買甲基安非他命，再返回交
    易地點將甲基安非他命交付予曾進山，而甲○○、乙○○即
    從其中扣下若干甲基安非他命供自己施用以為代價，或賺取
    其中之差價而得利。嗣經警於95年7 月22日17時許，在屏東
    縣屏東市○○路63巷41號4A房處查獲，並扣得吸食器1 支、
    電子磅秤1 個、空夾鍊袋1 大包、行動電話4 支、甲基安非
    他命8 小包（驗後淨重7.108 公克）。
二、案經屏東縣警察局移送臺灣屏東地方法院檢察署檢察官偵查
    起訴。
    理  由
壹、證據能力部分：
一、監聽錄音譯文係監聽錄音帶﹙光碟﹚之「派生證據」，然「
    派生證據」雖係自「原始證據」而來的第二手資料，但也是
    證據方法的1 種，而與原始證據並不同一，故監聽錄音帶﹙
    光碟﹚與監聽錄音譯文，應分屬2 個不同的證據方法。又監
    聽錄音譯文，係以其內容作為證據，屬於「證據文書」之證
    據方法，且因為它是譯文制作者﹙如警察﹚對於其經過「知
    覺」﹙聽監聽錄音帶﹚、「記憶」後，在審判外所作書面紀
    錄之「陳述」，故屬「供述證據」，而有傳聞法則的適用。
    又因監聽錄音譯文是監聽錄音帶（光碟）的「派生證據」，
    所以它的證明力較「原始證據」（即監聽錄音帶或光碟）為
    低，因此如被告或訴訟關係人對該監聽錄音譯文是否與錄音
    帶（光碟）內容相符，即對於真實性有所爭執時，法院應先
    予以確認該監聽錄音譯文之真實性，在還沒有辨明該監聽錄
    音譯文為真正時，自不能遽採該監聽錄音譯文為論罪之基礎
    。倘調查結果該監聽錄音譯文所載內容與監聽錄音帶內容不
    符，該等監聽錄音譯文與監聽錄音不符的部分，不得作為證
    據。惟被告或訴訟關係人對該監聽錄音譯文不爭執其真實性
    時，因為不存在真實性的問題，且監聽錄音譯文與監聽錄音
    帶（光碟）又係不同的證據方法，故僅須將監聽錄音譯文，
    依刑事訴訟法第165 條之規定，踐行宣讀或告以要旨之調查
    程序即可，然因為監聽譯文是屬於「供述證據」，而有傳聞
    法則的適用，故如經當事人、代理人或辯護人同意，或有刑
    事訴訟法第159 條之5 第2 項「擬制同意」，且經法院審酌
    該譯文之作成時之情況，認為適當時，應依刑事訴訟法第15
    9 條之5 的規定認為有「證據能力」。本件上訴人乙○○使
    用之行動電話號碼0000000000號，自95年6 月14日上午10時
    起至同年8 月11日上午10時止，由臺灣屏東地方法院檢察署
    檢察官核發通訊監察書，有本件卷存之通訊監察書可證，故
    本件通訊監察即屬合法。又本件上訴人甲○○、乙○○2 人
    、辯護人及檢察官對於監聽譯文與監聽錄音光碟內容之一致
    性，並未爭執，故二者之真實性，即無疑義。又上訴人甲○
    ○、乙○○2 人及辯護人知悉監聽譯文屬於傳聞證據之事，
    而未於言詞辯論終結前聲明異議，視為有該第159 條之4 第
    1 項之同意，且審酌上訴人甲○○、乙○○與辯護人對於監
    聽譯文與監聽錄音帶（光碟）內容相符之真實性並未爭執，
    顯然監聽譯文於作成時並無錯誤，故認監聽譯文為適當而得
    為證據。
二、按傳聞法則之重要理論依據，在於傳聞證據未經當事人之反
    對詰問予以核實，乃予排斥，惟若當事人已放棄對原供述人
    之反對詰問權，於法院審判時表明同意該等傳聞證據可作為
    證據，基於證據資料愈豐富，愈有助於真實發現之理念，並
    貫徹刑事訴訟法修法加重當事人進行主義之精神，確認當事
    人對於證據能力有處分權之制度，傳聞證據經當事人同意作
    為證據，法院認為適當者，亦得為證據。另當事人於調查證
    據時，對於傳聞證據表示「沒有意見」、「對於證據調查無
    意見」，而未於言詞辯論終結前聲明異議，應視為已有將該
    等傳聞證據採為證據之同意，此刑事訴訟法第159 條之5 定
    有明文。經查上訴人甲○○、乙○○、辯護人及檢察官均對
    本院所提示之電話通聯記錄、扣押物品表、檢驗報告單、相
    片等，均同意有證據能力，審酌各該證據作成之情況，認為
    適當，依刑事訴訟法第159條之5 規定亦得作為證據。
貳、實體部分：
一、訊之上訴人甲○○、乙○○否認有何販賣第二級毒品甲基安
    非他命犯行，辯稱：是與曾進山一起合資，然後向綽號「阿
    士」的人購買甲基安非他命，並未販賣甲基安非他命予曾進
    山云云，惟查：
（一）上訴人甲○○有與乙○○於附表所示之時、地販賣附表之
      甲基安非他命予曾進山，業據證人曾進山於原審審理時陳
      稱：「（問：你當時說施用安非他命是跟甲○○、乙○○
      買的，是否有這回事？）答：有」「（問：95年08月05日
      警詢筆錄承認認識甲○○及乙○○2 人，因該2 人係住隔
      壁村（里港鄉瀰力村），與他們並無仇恨及金錢借貸關係
      ，並證稱曾向該2 人購買安非他命，其中向甲○○買過2
      次，向乙○○買過3 次。第一次向甲○○購買係在95年7
      月初某日14時，在屏東市○○路「福懋加油站」向其購買
      2,000 元的安非他命；第二次係在95年7 月上旬某日，在
      屏東市「海豐果菜市場」外，向其購買3,000 元的安非他
      命，於購買前均會以自己所使用之0000000000的電話，撥
      打門號0000000000的電話聯絡甲○○本人，嗣後並與其交
      易。第一次向乙○○購買係在95年6 月底某日凌晨，在屏
      東市○○路「萊爾富超商」前向其購買3,000 元的安非他
      命；第二次亦在95年6 月底，在屏東市○○○○○路交叉
      路口的「上光眼鏡行」旁，向其購買半錢共8,000 元的安
      非他命；第三次係在95年7 月初某日2 時，亦在「上光眼
      鏡行」旁，向其購買3,000 元的安非他命；於購買之前，
      均會以前開的電話，撥打門號為0000000000的電話聯絡乙
      ○○本人，嗣後並與其交易，你是這樣回答？提示筆錄並
      告以要旨）答：是的，警詢中所言均實在」「（提示警卷
      89 頁 並告以要旨，問：0000000000通聯譯文，2 通電話
      是不是就是你當時聯絡乙○○買毒品的對話內容？）答：
      對」「（提示警卷89-90 頁，問：6 月27日，1 點59分、
      2 點11分，6 月30日早上10點27、28分是否也是購買安非
      他命的電話？）答：對」「（問：95年6 月30日你打給乙
      ○○其中有提到我要半個是何意思？）答：半個就是指半
      錢的安非他命」、「（提示警卷91頁，並告以要旨，問：
      7 月8 日通聯紀錄也是要向乙○○購買安非他命？）答：
      是的」「（問：你跟乙○○買3 次，都是乙○○自己一個
      人在場？）答：是的，跟甲○○買安非他命，也是甲○○
      單獨在場，車子離我大約5 百公尺左右，乙○○、甲○○
      都是騎機車來的」、「我沒有看過那個人，…甲○○叫我
      等一下，他過去車子那裏然後再回來」等語（見96年5 月
      30日原審審判筆錄，即原審卷第110 、111 頁）。
（二）又上訴人乙○○於原審亦坦承：「（問：為何甲○○要用
      你的00000000002 電話？）答：因為他被通緝，他說用他
      的電話會被監聽」「（問：證人乙○○人家打電話來每次
      都是你接的？）答：是的」「（問：購買甲基安非他命都
      是如何講？）答：他們都是說約在什麼地方，電話掛斷後
      ，我再打給甲○○跟他講，甲○○會跟他們聯絡，他們每
      次都約地方而已，其他都沒有講，他們打電話來我就知道
      都是買甲基安非他命的」「（問：如何見面？）答：有時
      候甲○○1 個人去，有時候甲○○叫我跟他一起去，他回
      來騎我的機車載我去」「問：你有幾次跟甲○○一起去，
      交貨地點在何處？）答：屏東市○○路瑞光夜市附近的萊
      爾富，還有瑞光路的富懋加油站、屏東市○○路的巨蛋超
      商，我印象就這3 個地方」「（問：碰面後如何交貨？）
      答：東西都是甲○○自己交給對方的，東西都是1 小包1
      小包，用夾鏈袋裝著，是一手交錢一手交貨」「楊竣隆他
      都是我們跟買毒品的人拿錢後，甲○○再跟楊竣榮買毒品
      ，在拿去交給買的人，不過有時候楊竣隆會給我們方便，
      讓我們先拿貨，然後再把錢拿給楊竣隆」「（問：你跟甲
      ○○交貨的時候，先跟買的人拿錢的時候，楊竣隆在何處
      ？）答：在旁邊等，但買的人看不到楊竣榮」「（問：拿
      貨以後你會扣多少毒品？）答：從中間扣下來一點點供我
      們吸食，有時候會扣錢下來，例如買2 千元時，我們拿1
      千元去買，剩下的1 千元就扣下來，所以有時是扣毒品，
      有時是扣錢」「大部分是買一包，從中間倒一點下來到另
      外1 個袋子，供我們吸食」等語（見96年4 月25日原審審
      判筆錄）。是依上訴人乙○○於原審之前述自白，足見上
      訴人甲○○、乙○○2 人均有共同販賣安非他命，並賺取
      差價，或賺取扣下之安非他命供自己吸食。
（三）又上開證人曾進山之證述，核與警卷第85、86、89、90、
      91頁所存下列監譯文表之內容大致相符，可信證人曾進山
      上開陳述為實在（下列之A 男為甲○○、A 女為乙○○，
      B 男為曾進山）
      警卷第89頁：
        (1)2006.06.27.1；59
          B 男：你那邊有沒有東西？
          A 女：有，你上來。
          B 男：多弄一點，不然不跟你拿了。
          A 女：好。
          B 男：3
          A 女：好。
        (2)2006.06.27.2：11
          B 男：我到了。
          A 女：你等我一下。
          B 男：你還要多久？
          A 女：我要出發了。
          B 男：你說那一家「萊爾富」，瑞光路過來一點是不
                是？
          A女：對。
      警卷第90頁：
        (1)2006.06.30.10：27
          B 男：喂，我要「半個」。
          A 女：你要拿那麼多喔。
        (2)2006.06.30.10：28
          B 男：到底有沒有阿？
          A 女：有，你過來。
          B 男：要到哪裡？
          A 女：一樣那邊。
          B 男：一樣是那邊？
          A 女：「眼鏡行」那邊。
          B 男：好。
      警卷第86頁：
        2006.07.01.20：12
        B 男：那麼會講電話是講怎樣的，講有的還是講沒有的
              ？
        A 男：有喔。
        B 男：你那邊有沒有。
        A 男：有。
        B 男：要在那裡？
        A 男：一樣。
        B 男：你騎下來啦。
        A 男：沒辦法啦。
        B 男：幹你娘，到海豐沒辦法。
        A 男：好啦。
      警卷第85頁：
        2006.07.03.14：14
        B 男：你在哪裡？
        A 男：一樣阿。
        B 男：一樣是哪裡阿要。
        A 男：屏東
        B 男：要到哪裡找你？
        A 男：加油站那邊好了。
        B 男：哪個加油站？
        A 男：眼鏡行過來的那家加油站。
        B 男：好。
      警卷第91頁：
        2006.07.08.2：14
        B 男：你那邊有沒有？
        A 女：怎樣？
        B 男：3
        A 女：你拿整個比較划得來。
        B 男：我沒那麼多錢。
        A 女：我多弄一點給你。
        B 男：要在哪裡？
        A 女：你到眼鏡行那邊打電話給我好了。
        B 男：好。
（三）又證人即共同被告乙○○於原審審理時陳稱：「（問：為
      何甲○○要用你的00000000002 電話？）答：因為他被通
      緝，他說用他的電話會被監聽」「（問：人家打電話來每
      次都是你接的？）答：是的」「（問：購買甲基安非他命
      都是如何講？）答：他們都是說約在什麼地方，電話掛斷
      後，我再打給甲○○跟他講，甲○○會跟他們聯絡，他們
      每次都約地方而已，其他都沒有講，他們打電話來我就知
      道都是買甲基安非他命的」「（問：如何見面？）答：有
      時候甲○○一個人去，有時候甲○○叫我跟他一起去，他
      回來騎我的機車載我去」「（問：有無叫你一個人單獨去
      ？）答：沒有，大部分都是甲○○載我去的」「（問：大
      部分甲○○都帶妳去妳講的地方跟那些人交甲基安非他命
      時，除了買毒品的人，有無其他的人在場？）答：楊峻隆
      也有在場，甲○○跟楊峻隆拿東西，買東西的人拿錢給甲
      ○○，甲○○再跟楊竣隆拿毒品，然後再交給買的人」「
      （問：這些證人會跟楊峻隆碰面？）答：不會」「楊竣隆
      他都是我們跟買毒品的人拿錢後，甲○○再跟楊竣榮買毒
      品，在拿去交給買的人，不過有時候楊竣隆會給我們方便
      ，讓我們先拿貨，然後再把錢拿給楊竣隆」「（問：拿貨
      以後你會扣多少毒品？）答：從中間扣下來一點點供我們
      吸食，有時候會扣錢下來，例如買2 千元時，我們拿1 千
      元去買，剩下的1 千元就扣下來，所以有時是扣毒品，有
      時是扣錢。等語（見96年4 月25日原審審判筆錄，即原審
      卷第80、81頁）。由上可知上訴人甲○○及乙○○，係以
      共同被告乙○○所使用之行動電話號碼為0000000000號作
      為對外販賣毒品聯絡工具，且係騎乘共同被告乙○○所使
      用之車牌號碼為K82-438 號機車作為前往約定交易毒品地
      點之交通工具，足見上訴人甲○○與共同被告乙○○2 人
      就上開販賣安非他命行為有犯意之聯絡及行為之分擔無訛
      ，再者，上訴人甲○○與共同被告乙○○2 人既係從中扣
      下若干甲基安非他命供自己施用以為代價，或賺取其中之
      差價，顯有營利之意圖，應可認定。
（四）又扣案之晶體8 小包，經檢驗確實為甲基安非他命，有卷
      存毒品初步檢驗報告單可證（見警卷第67頁），又該8 小
      包晶體經本院送檢驗，確係甲基安非他命成份，驗前淨重
      7.111 公克，驗後淨重7.108 公克，此有高雄醫學院附設
      醫院97年3 月7 日9703-2號檢驗報告單可稽（見本院卷第
      84 頁） ，並有有關照片12張（見警卷第60至66頁），及
      甲基安非他命8 小包、空夾鍊袋1 大包、電子磅秤1 台、
      行動電話1 支（電話號碼為：0000000000號，序號為
      000000 000000000號）扣案可資佐證，足證上訴人確係販
      賣安非他命。
    綜上所述，因上訴人甲○○與乙○○確有共同販賣安非他命
    ，已據證人即共同被告乙○○於原審陳明（見96年4 月25日
    原審審判筆錄，即原審卷第80、81頁），又上訴人甲○○與
    乙○○於附表所示之時、地共同販賣甲基安非他命予曾進山
    ，亦經證人即購毒者曾進山於原審陳述綦詳（見96年5 月30
    日原審審判筆錄，即原審卷第110 、111 頁），並有前述電
    話通聯記錄可資核對販毒時間相符，足見上訴人甲○○、乙
    ○○確有參與販賣安非他命行為，事證明確，上訴人乙○○
    嗣後翻異前詞，上訴人甲○○否認販賣安非他命，2 人所辯
    均係卸責之詞，不足採信，其等犯行均已堪認定。
二、查甲基安非他命，屬毒品危害防制條例第2 條第2 項第2款
    所規定之第二級毒品。核上訴人甲○○、乙○○2 人各次所
    為，均係犯附表一所示之毒品危害防制條例第4 條第2 項之
    販賣第二級毒品罪。上訴人乙○○2 人就販賣安非他命犯行
    ，有犯意之聯絡及行為之分擔，為共同正犯。上訴人甲○○
    、乙○○2 人持有第二級毒品甲基安非他命進而販賣，其持
    有之行為已為販賣所吸收，不另論其持有毒品罪。上訴人甲
    ○○、乙○○就95年7 月1 日刑法修正前之附表一編號1 之
    2 次販賣安非他命犯行，時間緊接，反覆實施，顯係基於概
    括之犯意，所犯又係構成要件相同之罪，此部分應依刑法修
    正前連續犯之規定論以一罪；又上訴人甲○○、乙○○就95
    年7 月1 日刑法修正後之附表編號2 、3 、4 之3 次販賣安
    非他命犯行，犯意各別，行為不同，此部分連同前述論以連
    續犯之販賣安非他命部分（即附表一編號1 部分），應分論
    併罰。上訴人乙○○於92年間，因施用毒品案件，經臺灣高
    雄地方法院以92年度簡字第4304號判決判處有期徒刑4 月確
    定，於93年4 月26日易科罰金執行完畢，有臺灣高等法院被
    告前案紀錄表1 紙在卷可參，被告乙○○於執行完畢後5 年
    內，故意再犯本件有期徒刑以上之罪，為累犯，應依刑法第
    47條第1 項之規定加重其刑（惟就無期徒刑部分，依法不得
    加重）。
三、按行為後法律有變更者，適用行為時之法律。但行為後之法
    律有利於行為人者，適用最有利於行為人之法律，刑法第2
    條第1 項定有明文。刑法已於94年2 月2 日修正公布，於95
    年7 月1 日施行，本件應比較新舊法如下：
（一）刑法第28條共犯，修正施行前規定「二人以上共同實施犯
      罪之行為者，皆為正犯」，修正施行後規定「二人以上共
      同實行犯罪之行為者，皆為正犯」，將舊法之「實施」修
      正為「實行」。原實施之概念，包含陰謀、預備、著手及
      實行等階段之行為，修正後僅共同實行犯罪行為始成立共
      同正犯，是新法共同正犯之範圍已有限縮，排除陰謀犯、
      預備犯之共同正犯，新舊法就共同正犯之範圍既因此有所
      變動，自屬犯罪後法律有所變更，而非純屬文字修正，應
      有新舊法比較適用之問題（最高法院96年度台上字第934
      號、第3773號判決），比較新舊法，以新法對行為人即上
      訴人2 人較為有利。
（二）新修正之刑法第56條之連續犯已廢除，上訴人甲○○、乙
      ○○所犯附表編號1 、2 之2 次販賣毒品安非他命，係95
      年7 月1 日前所犯，此部分修正前之舊法論以連續犯處置
      較輕，修正後之法律販賣1 次論以1 罪，處罰較重，依刑
      法第2 條第1 項前段從舊從輕之規定，此部分應適用有利
      於上訴人之修正前之刑法第56條連續犯論處。
（三）修正後刑法第47條、第49條關於累犯之規定，乃以出於故
      意再犯有期徒刑以上之罪者為限，並增訂強制工作免其執
      行或執行完畢後，5 年內故意再犯有期徒刑以上之罪者，
      以累犯論之規定（擬制累犯）；且刪除「依軍法」受裁判
      者，不適用累犯之規定，以求司法與軍法一致。是以修正
      後之累犯範圍已有所減縮及擴張，當屬科刑規範事項之變
      更，應依修正後刑法第2 條「從舊從輕」原則比較新舊法
      之適用（參考最高法院96年臺上字第4769號判決），此部
      分比較結果，應以新法對行為人有利。
（四）又修正前刑法第51條第5 款規定：宣告多數有期徒刑者，
      於各刑中最長期以上，各刑合併之刑期以下，定其刑期。
      但不得逾30年，修正後刑法第51條第5 款規定：宣告多數
      有期徒刑者，於各刑中最長期以上，各刑合併之刑期以下
      ，定其刑期，但不得逾20年。本件附表一編號1 、2 之罪
      係刑法修正前所犯，比較新舊法，應適用有利於上訴人乙
      ○○之修正前刑法第51條第5 款定其執行刑。
    經綜合上述全部罪刑比較結果，上訴人2 人行為後之法律並
    無較有利被告之情形，依刑法第2 條第1 項前段規定應適用
    有利於上訴人2 人之修正前刑法之規定處理。
四、公訴意旨另以：被告甲○○、乙○○共同基於販賣第二級毒
    品甲基安非他命之概括犯意，於95年6 月間，多次向楊竣隆
    （由檢察官另行起訴）以每次購買4,000 元左右之代價，販
    入數量不詳之第二級毒品甲基安非他命多次，並以乙○○所
    使用之0000000000號行動電話，作為對外販賣毒品聯絡之用
    ，並由甲○○騎乘車牌號碼為K82-438 號之重型機車搭載乙
    ○○，或由乙○○、甲○○個別騎至附表二所列時地，將販
    入之前開毒品分裝後販賣給如附表二所示之人多次而得利，
    因認被告甲○○、乙○○2 人此部分亦涉有毒品危害防制條
    例第4 條第2 項之販賣第二級毒品罪嫌。
（一）公訴人認上訴人甲○○、乙○○2 人有此部分附表二販賣
      安非他命犯行，無非係此部分有上訴人乙○○於第2 次警
      詢筆錄及偵查中之自白，並有證人即購買者蔡順益、林勝
      偉於警詢之陳述，並有0000000000號行動電話雙向通聯記
      錄光碟，及扣案之甲基安非他命8 包、吸食器1 只、空夾
      鍊袋1 大包、電子磅秤1 台、毒品初步檢驗報告單、相片
      12 張 等可資佐證，為其論據。
（二）訊據上訴人甲○○、乙○○否認有此部分販賣第二級毒品
      甲基安非他命犯行，辯稱：係一起合資，然後向綽號「阿
      士」的人購買甲基安非他命，並未販賣甲基安非他命予蔡
      順益、林勝偉等語。經查：
（三）就檢察官所指附表二編號1 之犯行：證人蔡順益雖於警詢
      中陳稱：甲○○、乙○○2 人有於附表二編號1 所示之時
      、地販賣如附表二編號1 之第二級毒品甲基安非他命予我
      等語（見偵卷第176-183 頁），然證人蔡順益於原審審理
      時已改稱：係向甲○○、乙○○2 人拿過毒品，但沒有用
      錢買等語（見原審卷第82頁），其說法即前後不一，是證
      人蔡順益警詢之陳述是否可信即有疑義；況此部分之事實
      ，除證人蔡順益之指述外，並無其他補強證據足以擔保其
      證言之憑信性，故仍未達於通常一般人均不致有所懷疑，
      而得確信證人蔡順益之指證為真實之程度，故上訴人甲○
      ○、乙○○2 人被訴此部分販賣第二級毒品罪，自屬不能
      證明。
（四）就檢察官所指附表二編號2 之犯行：證人林勝偉雖於警詢
      中陳稱：甲○○、乙○○2 人有於附表二編號2 所示之時
      、地販賣如附表二編號2 之第二級毒品甲基安非他命予我
      等語（見偵卷第184-191 頁），然證人林勝偉於原審審理
      時已改稱：係跟甲○○一起去跟綽號「阿士」的人買的，
      錢係交給「阿士」，毒品也是「阿士」交給我的，通聯譯
      文中的2 、3 是指2 千、3 千，只是單純還錢，我跟他借
      錢等語（見原審卷第108 頁、第109 頁），即與上開警詢
      之說法不一，檢察官無法就此部分舉出證據證明就證人林
      勝偉於警詢之陳述，有較可信之特別情況，是證人林勝偉
      警詢之陳述自難認為真。又依偵卷第165 、166 頁之監聽
      譯文固有下列之對話（A 女為乙○○，B 男為林勝偉）：
        (1)2006.06.21.10：42
          A 女：你要怎樣的？
          B 男：1
          A 女：你上次欠我的要不要還？
          B 男：好
        (2)2006.07.05.15：18
          B 男：喂，我是「偉仔」，你現在在哪裡
          A 女：一樣
          B 男：你有沒有要過來九如這邊
          A 女：沒有
          B 男：你跑一趟好不好，我現在坐車到田寮這邊了，
                在九如的鄉公所碰面。
          A 女：你要怎樣？
          B 男：2
          A 女：好
          B 男：我順便拿1 千還你
          A 女：你大約多久會到
          B 男：大約20分鐘
          A 女：你是包括還我的總共要2 包嗎？
          B 男：不是，包括還你的，總共要3。
          A 女：好。
        就上開監聽譯文，上訴人乙○○、證人林勝偉於警詢時
        固曾稱：「電話中跟我買新臺幣2 千元的安非他命，甲
        ○○跟我說林勝偉還欠他新臺幣1 千元，叫後跟林勝偉
        講」等語（警卷第28頁）、「『1 』是新台幣1 千元量
        的甲基安非他命，『2 』是新台幣2 千元的安非他命等
        語（見偵卷第189 頁），然上開聽譯文中提到還1 千元
        的，是證人林勝偉，並非上訴人乙○○，是上訴人乙○
        ○此部分之陳述即有錯誤，況上訴人乙○○於第3 次警
        詢時則改稱係林勝偉於95年6 月份的時候，曾向我借新
        台幣2 千元」等語（見偵卷第36頁），且證人林勝偉於
        原審審理時亦陳述：「通聯譯文中的2 、3 是指2 千、
        3 千，只是單純還錢，我跟他借錢等語（見原審卷第10
        9 頁）。是上開監聽譯文之數字是否即代表購買甲基安
        非他命之金額或數量，即仍有疑義，尚難遽為上訴人甲
        ○○、乙○○2 人不利之認定。
（五）至於上訴人乙○○於警詢時固曾陳稱：以我所使用之0000
      000000號行動電話，於接獲林勝偉購買毒品電話時，再以
      該電話撥打甲○○所使用之0000000000號行動電話，告知
      他人欲購買毒品之事項後，由甲○○與購買毒品者聯絡交
      易地點，再由甲○○騎乘車牌號碼為K82-43 8號之機車搭
      載乙○○前往約定販賣毒品地點交易等情（警卷第23 -25
      頁）然此除上訴人乙○○之自白外，並無其他補強證據足
      以證明該自白之犯罪事實確具有相當程度真實性之證據存
      在。
    綜上所述，依檢察官所提出之證據，並不足以使法院就此部
    分起訴事實為有罪之確信，扣案之毒品等物，亦無法證明此
    部分之犯罪，此外復查無其他積極證據足資證明上訴人甲○
    ○、乙○○2 人有此部分附表二販賣甲基安非他命之犯行，
    惟依公訴意旨認此部分與前述論罪部分有連續犯裁判上一罪
    關係，此部分爰不另為無罪之諭知，附此敘明。
五、原審予以論科，固非無見，惟查上訴人甲○○、乙○○2 人
    於刑法修正後之前述數次販賣安非他命犯行，係犯意各別，
    行為不同，應分論併罰，如前所述原審認係同一犯意之集合
    犯實質上一罪，尚有違誤，上訴人甲○○、乙○○上訴否認
    販賣安非他命，雖無理由，惟原判決此部分既有可議，原判
    決此部分自應予撤銷改判。審酌上訴人甲○○、乙○○2人
    明知甲基安非他命是毒品，竟仍販賣第二級毒品予他人，戕
    害他人身心健康至鉅，犯後矢口否認犯行，態度非佳，其販
    賣毒品之數量非鉅，情節尚非重大等一切情狀，爰量處如附
    表所示之刑。又參酌上訴人甲○○、乙○○所販賣之安非他
    命數量、金額不多，爰分別定其應執行刑均為有期徒刑16年
    。又本件雖係上訴人甲○○、乙○○上訴，惟2 人前述於修
    正後之數次販賣安非他命犯行，係犯意各別，行為不同，應
    分論併罰，原審認係同一犯意之集合犯實質上一罪，其適用
    法律尚有違誤，本院適用正確法律，自得科處較原判決為重
    之刑，附此敘明。扣案第二級毒品甲基安非他命8 小包，驗
    後淨重7.108 公克，應依毒品危害防制條例第18條第1 項前
    段，沒收銷燬；又扣案電子磅秤1 只、空夾鏈袋1 包及行動
    電話號碼為0000000000之行動電話1 支，分別係上訴人甲○
    ○、乙○○所有且分別係供販賣第二級毒品甲基安非他命分
    裝、稱重及聯絡之用，均應依毒品危害防制條例第19條第1
    項之規定沒收；又上訴人甲○○、乙○○2 人各次販賣甲基
    安非他命予曾進山所得財物（共19,000元），係販賣第二級
    毒品所得之財物，應在附表一各次販賣罪項下依毒品危害防
    制條例第19條第1 項規定及共犯連帶沒收原則，予宣告連帶
    沒收之，且此部分所得並未扣案，故如全部或一部不能沒收
    時，則以上訴人甲○○、乙○○之財產抵償之。至於鑑驗耗
    損之毒品，既已滅失不存在，爰不再為沒收或沒收銷燬之宣
    告；又另扣案吸食器1 支及其餘3 支行動電話，因與本件販
    賣第一級毒品甲基安非他命無涉，且非違禁物，爰均不另為
    沒收之諭知，附此敘明。
據上論結，應依刑事訴訟法第369 條第1 項前段、第364 條、第
299 條第1 項前段，毒品危害防制條例第4 條第2 項、第18條第
1 項前段、第19條第1 項，刑法第11條、第28條、第47條第1 項
、第2 條第1 項前段、修正前刑法第28條、第56條、第47條第1
項、第51條第5 款，判決如主文。
本案經檢察官許月雲到庭執行職務。
中    華    民    國    97    年    4     月    28    日
                    刑事第六庭    審判長法  官  王憲義
                                        法  官  邱永貴
                                        法  官  張盛喜
以上正本證明與原本無異。
如不服本判決應於收受本判決後10日內向本院提出上訴書狀，其
未敘述上訴理由者，並得於提起上訴後10日內向本院補提理由書
狀（均須按他造當事人之人數附繕本）「切勿逕送上級法院」。
中    華    民    國    97    年    4     月    29    日
                                        書記官  黃一秋
附錄本件判決論罪科刑法條：
毒品危害防制條例第4 條第2 項：
製造、運輸、販賣第二級毒品者，處無期徒刑或7 年以上有期徒
刑，得併科新臺幣7 百萬元以下罰金。
附表一：
┌─┬──────┬────┬───┬────┬──┬─────────┐
│編│時間        │交付地點│毒品（│聯絡方式│交付│罪名及宣告刑      │
│號│            │        │甲基安│        │者  │                  │
│  │            │        │非他命│        │    │                  │
│  │            │        │）    │        │    │                  │
├─┼──────┼────┼───┼────┼──┼─────────┤
│1 │95年6 月27日│屏東市瑞│3,000 │均以曾進│郭涵│連續販賣第二級毒品│
│  │凌晨1 時59分│光路上某│元    │山使用之│甄  │，處有期徒刑7 年2 │
│  │            │「萊爾富│      │電話號碼│    │月。扣案電話號碼為│
│  │            │超商」  │      │為091563│    │0000000000號之行動│
│  ├──────┼────┼───┤1729號行├──┤電話壹支，沒收；未│
│  │95年6 月30日│屏東市瑞│半錢（│動電話撥│郭涵│扣案之共同販賣第二│
│  │10時27分許  │光路與大│即1.87│打被告郭│甄  │級毒品所得財物新台│
│  │            │連路口的│5公克 │涵甄使用│    │幣1 萬1 仟元，由王│
│  │            │「上光眼│）8,00│之電話號│    │正耀與乙○○連帶沒│
│  │            │鏡行    │0元   │碼為0915│    │收，如全部或一部不│
│  │            │        │      │304022號│    │能沒收時，均以其等│
│  │            │        │      │之行動電│    │財產抵償之。      │
│  │            │        │      │話      │    │                  │
├─┼──────┼────┼───┼────┼──┼─────────┤
│2 │95年7 月1 日│屏東市海│3,000 │同上方法│王正│販賣第二級毒品，處│
│  │14時許      │豐果菜市│元    │        │耀  │有期徒刑7 年2 月。│
│  │            │場      │      │        │    │扣案電話號碼為0915│
│  │            │        │      │        │    │304022號之行動電話│
│  │            │        │      │        │    │壹支，沒收；未扣案│
│  │            │        │      │        │    │之共同販賣第二級毒│
│  │            │        │      │        │    │品所得財物新台幣3 │
│  │            │        │      │        │    │仟元，由甲○○與郭│
│  │            │        │      │        │    │涵甄連帶沒收，如全│
│  │            │        │      │        │    │部或一部不能沒收時│
│  │            │        │      │        │    │，均以其等財產抵償│
│  │            │        │      │        │    │之。              │
├─┼──────┼────┼───┼────┼──┼─────────┤
│3 │95年7 月3 日│屏東市瑞│2,000 │同上方法│王正│販賣第二級毒品，處│
│  │20時許      │光路上之│元    │        │耀  │有期徒刑7 年2 月。│
│  │            │「福懋加│      │        │    │扣案電話號碼為0915│
│  │            │油站」  │      │        │    │304022號之行動電話│
│  │            │        │      │        │    │壹支，沒收；未扣案│
│  │            │        │      │        │    │之共同販賣第二級毒│
│  │            │        │      │        │    │品所得財物新台幣2 │
│  │            │        │      │        │    │仟元，由甲○○與郭│
│  │            │        │      │        │    │涵甄連帶沒收，如全│
│  │            │        │      │        │    │部或一部不能沒收時│
│  │            │        │      │        │    │，均以其等財產抵償│
│  │            │        │      │        │    │之。              │
├─┼──────┼────┼───┼────┼──┼─────────┤
│4 │95年7 月8 日│屏東市瑞│3,000 │同上方法│郭涵│販賣第二級毒品，處│
│  │凌晨2 時14分│光路正大│元    │        │甄  │有期徒刑7 年2 月。│
│  │許          │連路口「│      │        │    │扣案第二級毒品甲基│
│  │            │上光眼鏡│      │        │    │安非他命8 包（驗餘│
│  │            │行」    │      │        │    │淨重柒點壹零捌公克│
│  │            │        │      │        │    │），沒收銷燬；扣案│
│  │            │        │      │        │    │電子磅秤1 只、空夾│
│  │            │        │      │        │    │鏈袋1 包及電話號碼│
│  │            │        │      │        │    │為0000000000號之行│
│  │            │        │      │        │    │動電話1 支，均沒收│
│  │            │        │      │        │    │；未扣案之共同販賣│
│  │            │        │      │        │    │第二級毒品所得財物│
│  │            │        │      │        │    │新台幣3 仟元，由王│
│  │            │        │      │        │    │正耀與乙○○連帶沒│
│  │            │        │      │        │    │收，如全部或一部不│
│  │            │        │      │        │    │能沒收時，均以其等│
│  │            │        │      │        │    │財產抵償之。      │
└─┴──────┴────┴───┴────┴──┴─────────┘
附表二：
┌──┬───┬───┬──────┬────┬────┬────┐
│編號│姓名  │販賣次│時間        │販賣地點│販賣金額│聯絡方式│
│    │      │數    │            │        │（新臺幣│        │
│    │      │      │            │        │）      │        │
├──┼───┼───┼──────┼────┼────┼────┤
│1   │蔡順益│1 次  │95年6 月底某│屏東市瑞│1,000 元│以蔡順益│
│    │      │      │日          │光路「福│        │所有之09│
│    │      │      │            │懋加油站│        │00000000│
│    │      │      │            │」。    │        │號行動電│
│    │      │      │            │        │        │話撥打郭│
│    │      │      │            │        │        │涵甄所有│
│    │      │      │            │        │        │之091530│
│    │      │      │            │        │        │4022號行│
│    │      │      │            │        │        │動電話。│
├──┼───┼───┼──────┼────┼────┼────┤
│2   │林勝偉│1 次  │95年6 月20日│屏東市瑞│1,000元 │以林勝偉│
│    │      │      │11時        │光路瑞光│        │所有之09│
│    │      │      │            │夜市附近│        │00000000│
│    │      │      │            │        │        │號行動電│
│    │      │      │            │        │        │話撥打郭│
│    │      │      │            │        │        │涵甄所有│
│    │      │      │            │        │        │之091530│
│    │      │      │            │        │        │4022號行│
│    │      │      │            │        │        │動電話。│
└──┴───┴───┴──────┴────┴────┴────┘


司法院資訊處製作；財團法人民間司法改革基金會備份。
